【裁判字號】    97,易,533
【裁判日期】    970613
【裁判案由】    竊盜
【裁判全文】
臺灣高雄地方法院刑事判決               97年度易字第533號
公  訴  人  臺灣高雄地方法院檢察署檢察官
被      告  丙○○
                    現於臺灣高雄看守所
上列被告因竊盜案件，經檢察官提起公訴（97年度偵字第9780號
、97年度偵字第1163號），被告於本院準備程序中為有罪之陳述
，經本院裁定依簡式審判程序審理，判決如下：
    主  文
丙○○犯竊盜罪，累犯，處有期徒刑肆月；又犯攜帶兇器竊盜罪
，累犯，處有期徒刑捌月，扣案電纜線剪壹把，沒收之。應執行
有期徒刑拾月，扣案電纜線剪壹把，沒收之。
    事  實
一、丙○○於民國82年間因肅清煙毒條例及違反麻醉藥品管理條
    例等案件，經臺灣高等法院高雄分院以83年度上訴字第245
    號分別判處有期徒刑3 年8 月及6 月，應執行有期徒刑4 年
    確定，又於同年因過失傷害案件，經本院以83交易字第73號
    判處有期徒刑3 月確定，上開2 罪刑經裁定應執行有期徒刑
    4 年2 月確定，於84年8 月24日縮短刑期假釋出獄；然於85
    年間復因肅清煙毒條例及違反麻醉藥品管理條例等案件，經
    臺灣高等法院高雄分院以86年度上訴字第400 號及86年度上
    訴字第721 號分別判處有期徒刑3 年10月及6 月確定，經裁
    定應執行有期徒刑4 年2 月確定，並撤銷上開假釋，接續執
    行殘刑2 年6 月20日，而於89年7 月5 日縮短刑期假釋出獄
    ；嗣於91年間復因竊盜案件，經本院以91年度易字第4230號
    判處有期徒刑4 月確定，並撤銷上開假釋，接續執行殘刑3
    年1 月11日，而於95年8 月31日縮短刑期執行完畢。
二、詎丙○○仍不知悔改，而分別為下列犯行：
  (一)於97年3 月26日下午1 時10分許，騎乘車牌號NB5-051 號重
    型機車，行經高雄縣岡山鎮○村路旁，見高雄縣岡山鎮公所
    所有之35公分×60公分之水溝蓋1 塊置放在該處無人看管，
    竟意圖為自己不法之所有，趁四下無人之際，徒手竊取上開
    水溝蓋1 塊，得手後旋即離開現場。嗣於同日下午1 時30分
    許，行經高雄縣岡山鎮○○村路旁之際，為警查獲，並在上
    開機車腳踏墊上扣得35公分×60公分之水溝蓋1 塊。
  (二)復於同年4 月14日下午2 時14分許，騎乘上開重型機車，行
    經高雄縣岡山鎮○○○路100 號「劉先譜食品工廠」，見該
    工廠左側牆角地上裝配之電纜線無人看管，竟意圖為自己不
    法之所有，趁四下無人之際，持其所有客觀上足對人之生命
    、身體、安全構成威脅而具有危險性之電纜線剪1 把，竊取
    「劉先譜食品工廠」所有之電纜線1 條（長3.8 公尺，總重
    1.8 公斤），得手後旋即離開現場。嗣於同日下午2 時20分
    許，行經高雄縣岡山鎮○○路旁之際，因形跡可疑，為巡邏
    至該處之員警攔檢盤查，始查悉上情，並在上開機車腳踏板
    上扣得在纜線1 條及電纜線剪1 把。
三、案經高雄縣政府警察局岡山分局報告臺灣高雄地方法院檢察
    署檢察官偵查起訴。
    理  由
一、本件被告丙○○所犯為死刑、無刑徒刑或最輕本刑為3 年以
    上有期徒刑以外之罪，其於準備程序中就被訴犯罪事實，為
    有罪之陳述，經法官告知簡式審判程序之旨，並聽取當事人
    之意見後，依刑事訴訟法第273 條之1 第1 項規定，裁定進
    行簡式審判程序，合先指明。
二、上揭犯罪事實，業據被告丙○○於警詢、檢察官訊問及本院
    審理時均坦承不諱，核與證人即被害人岡山鎮公所之委託人
    呂泰成及證人即被害人「劉先譜食品工廠」之員工乙○○於
    警詢時所分別證述遭竊之情節相符，並有被告所有供其竊取
    電纜線所用之電纜線剪1 把扣案可稽，另有扣押筆錄、扣押
    物品目錄表各2 份、現場照片11張、贓物認領保管單2 紙附
    卷可稽。是被告之自白已有相當之證據資料予以補強，且與
    事實相符，應堪信為真實。從而，本案事證明確，被告犯行
    堪予認定，應依法論科。
三、按刑法第321 條第1 項第3 款所謂之兇器，其種類並無限制
    ，凡客觀上足對人之生命、身體、安全構成威脅，具有危險
    性之兇器均屬之（最高法院79年臺上字第5253號著有判例可
    資參照）。本件被告如犯罪事實(二)所持之電纜線剪1 把，刀
    刃部分為金屬質地，刀鋒銳利異常，有電纜線剪1 把扣案可
    稽，其客觀上顯然足以對人之生命、身體、安全構成威脅，
    具有危險性，乃屬兇器，堪予認定。是核被告所為，犯罪事
    實(一)部分係犯刑法第320 條第1 項之普通竊盜罪，犯罪事實
    (二)部分係犯刑法第321 條第1 項第3 款之攜帶兇器竊盜罪。
    被告所犯上開2 罪間，犯意各別，罪名互殊，應分論併罰。
    另被告前於82年間因肅清煙毒條例及違反麻醉藥品管理條例
    等案件，經臺灣高等法院高雄分院以83年度上訴字第245 號
    分別判處有期徒刑3 年8 月及6 月，應執行有期徒刑4 年確
    定，又於同年因過失傷害案件，經本院以83交易字第73號判
    處有期徒刑3 月確定，上開2 罪刑經裁定應執行有期徒刑4
    年2 月確定，於84年8 月24日縮短刑期假釋出獄；然於85年
    間復因肅清煙毒條例及違反麻醉藥品管理條例等案件，經臺
    灣高等法院高雄分院以86年度上訴字第400 號及86年度上訴
    字第721 號分別判處有期徒刑3 年10月及6 月確定，經裁定
    應執行有期徒刑4 年2 月確定，並撤銷上開假釋，接續執行
    殘刑2 年6 月20日，而於89年7 月5 日縮短刑期假釋出獄；
    嗣於91年間復因竊盜案件，經本院以91年度易字第4230號判
    處有期徒刑4 月確定，並撤銷上開假釋，接續執行殘刑3 年
    1 月11日，而於95年8 月31日縮短刑期執行完畢，有臺灣高
    等法院被告全國前案紀錄表1 紙附卷可稽，被告於上開有期
    徒刑執行完畢5 年內，故意再犯本件有期徒刑以上之罪，為
    累犯，應依刑法第47條第1 項規定，加重其刑。爰審酌被告
    身值壯年，竟不思以正當途徑獲取財物，而任意竊取如犯罪
    事實所示被害人之財物，行為確有不該，惟念其犯後尚能坦
    承犯行，態度良好，且竊得之物已經被害人領回，有贓物認
    領保管單2 紙在卷可稽，及其犯罪之動機、手段、目的及所
    生之危害等一切情狀，分別酌情量處如主文所示之刑，並定
    其應執行之刑，以資儆懲。至扣案電纜線剪1 把，係被告所
    有供其竊取財物所用之物（見本院97年5 月30日審判筆錄第
    4 頁），爰依刑法第38條第1 項第2 款宣告沒收，併此敘明
    。
據上論斷，應依刑事訴訟法第273 條之1 第1 項、第284 條之 1
、第299 條第1 項前段，刑法第320 條第1 項、第321 條第1 項
第3 款、第51條第5 款、第47條第1 項、第38條第1 項第2 款，
刑法施行法第1 條之1 ，判決如主文。
本案經檢察官甲○○到庭執行職務。
中    華    民    國    97    年    6     月    13    日
                  鳳山刑事第一庭      法  官  陳盈吉
以上正本證明與原本無異。
如不服本判決，應於判決送達後10日內，向本院提出上訴狀。
中    華    民    國    97    年    6     月    13    日
                                      書記官  陳展榮
附錄本判決論罪科刑法條：
中華民國刑法第320條
意圖為自己或第三人不法之所有，而竊取他人之動產者，為竊盜
罪，處5 年以下有期徒刑、拘役或500 元以下罰金。
意圖為自己或第三人不法之利益，而竊佔他人之不動產者，依前
項之規定處斷。
前2 項之未遂犯罰之。
中華民國刑法第321條
犯竊盜罪而有左列情形之一者，處6 月以上、5 年以下有期徒刑
：
 一於夜間侵入住宅或有人居住之建築物、船艦或隱匿其內而犯之
   者。
 二毀越門扇、牆垣或其他安全設備而犯之者。
 三攜帶兇器而犯之者。
 四結夥三人以上而犯之者。
 五乘火災、水災或其他災害之際而犯之者。
 六在車站或埠頭而犯之者。
前項之未遂犯罰之。


司法院資訊處製作；財團法人民間司法改革基金會備份。
